臺灣新北地方法院板橋簡易庭簡易民事判決
111年度板簡字第1666號
原      告  陳信州  

被      告  汪瑞平  
上列當事人間請求侵權行為損害賠償事件，於民國111年9月14日
言詞辯論終結，本院判決如下：
    主  文
被告應給付原告新臺幣肆萬參仟捌佰零捌元，及自民國一百一十
一年七月五日起至清償日止，按年息百分之五計算之利息。
原告其餘之訴駁回。
訴訟費用由被告負擔五分之一，餘由原告負擔。
本判決原告勝訴部分得假執行。
    事實及理由
一、原告主張：
  ㈠兩造於民國109年9月2日8時30分許，在新北市板橋區板林路
    與溪崑二街16巷口發生行車糾紛，被告竟基於傷害之犯意，
    徒手毆打原告頭部，致原告受有頭部鈍傷、左頭皮挫傷及外
    傷後頭痛等傷害(下稱系爭傷勢)。
  ㈡原告因系爭事件，受有如下之損害，茲分述如下：
  ⒈醫療費用新臺幣(下同)3,808元。
  ⒉精神慰撫金196,192元。
    為此，爰依侵權行為之法律關係，請求被告應給付原告200,
    000元，及自起訴狀繕本送達翌日起至清償日止，按年息百
    分之5計算之利息。
二、被告則以：認為原告精神慰撫金請求金額過高，總計僅願意
    賠償原告30,000元等語置辯。並聲明：原告之訴駁回。
三、原告主張之事實，業據提出頭部外傷參考資料、診斷證明書
    暨醫療費用收據及薪資袋等件影本為證，被告並經本院以11
    0年度簡字第2460號刑事判決判處：「汪瑞平犯傷害罪，處
    拘役參拾日，如易科罰金，以新臺幣壹仟元折算壹日。」，
    嗣被告不服提起上訴經駁回確定在案，此有前揭判決附卷可
    稽，被告對於原告之請求則以前詞置辯。
四、按因故意或過失，不法侵害他人之權利者，負損害賠償責任
    。不法侵害他人之身體、健康、名譽、自由、信用、隱私、
    貞操，或不法侵害其他人格法益而情節重大者，被害人雖非
    財產上之損害，亦得請求賠償相當之金額，民法第184條第1
    項前段及第195條第1項前段分別定有明文。查原告因被告之
    傷害行為致受有系爭傷勢，則原告自得依上開規定請求被告
    賠償其所受損害。請求賠償之項目及金額，茲分列如下：
  ㈠醫藥費用3,808元部分：
　  原告主張因被告傷害行為致受有系爭傷勢而支出醫療費用3,
    808元乙節，業據其提出土城醫院診斷證明書暨醫療費用收
    據、安濟診所診斷證明書、仁愛醫院醫療費用收據及亞東醫
    院醫療費用收據等件為證，經核與原告所受傷勢之治療相符
    相當，亦為被告所不爭執，是原告請求被告賠償醫療費用3,
    808元，自屬有據。
  ㈡精神慰撫金196,192元部分：
    按非財產上損害之慰撫金數額，究竟若干為適當，應斟酌兩
    造身分、地位及經濟狀況，俾為審判之依據，最高法院著有
    76年臺上字第1908號判例足資參考。原告主張因系爭傷害事
    件，受有頭部鈍傷、左頭皮挫傷及外傷後頭痛等傷害，致原
    告身心受創至鉅，請求慰撫金196,192元。經本院審酌原告
    學歷為高職畢業、案發時擔任送貨員、月薪約為45,000元至
    50,000元、名下無不動產、另有股票價值約150萬元及存款6
    、70萬元；被告為高中肄業、案發時擔任工廠員工、月薪約
    3萬多元、名下有不動產及汽車一部均在貸款中，及被告實
    際加害情形及原告所受傷勢及精神上受損害程度等一切情狀
    ，認原告請求被告賠償精神慰撫金196,192元，核屬過高，
    應減為40,000元，始為適當。逾此部分之請求，尚乏依據，
    應予駁回。
  ㈢綜上，本件原告得請求被告賠償之金額為43,808元（計算式
    ：3,808元＋40,000元＝43,808元）。
五、從而，原告依侵權行為之法律關係，請求被告給付43,808元
    ，及自起訴狀繕本送達翌日即自111年7月5日起至清償日止
    ，按年息百分之5計算之利息，為有理由，應予准許。逾此
    部分之請求，為無理由，應予駁回。
六、本件原告勝訴部分係依簡易訴訟程序所為被告敗訴之判決，
    爰依職權宣告假執行。
七、本件事證已臻明確，兩造其餘之主張、陳述暨攻擊防禦方法
    與證據，經本院斟酌後，認與本件判決結果已不生影響，故
    不一一加予論述，附此敘明。
八、結論：原告之訴為一部有理由，一部無理由，依民事訴訟法
    第436條第2項、第79條、第389條第1項第3款，判決如主文
    。
中　　華　　民　　國　　111 　年　　10　　月　　5 　　日
                  臺灣新北地方法院板橋簡易庭
                            法  官  呂安樂
以上為正本係照原本作成。
如不服本判決，應於送達後20日內，向本院提出上訴狀並表明上
訴理由，如於本判決宣示後送達前提起上訴者，應於判決送達後
20日內補提上訴理由書（須附繕本）。
中　　華　　民　　國　　111 　年　　10　　月　　5 　　日
                            書記官  魏賜琪